【裁判字號】    90,易,714
【裁判日期】    900529
【裁判案由】    恐嚇
【裁判全文】
臺灣臺南地方法院刑事判決                            九十年度易字第七一四號
    公  訴  人  臺灣台南地方法院檢察署檢察官
    被      告  戊○○
    被      告  丁○○
右列被告因恐嚇案件，經檢察官提起公訴（八十九年度偵字第七四二一號、第七八五
六號），本院判決如左：
    主  文
戊○○、丁○○共同以加害生命、身體之事，恐嚇他人，致生危害於安全，處拘役伍
拾日，如易科罰金，以參佰元折算壹日。
    事  實
一、己○○、辛○○、甲○○（該三人另行審結）、丁○○、戊○○均為高雄縣茄萣
    鄉人，於民國八十九年六月初進入台南市○○路七二號之一「大統營實業有限公
    司」（下稱大統營公司）擔任臨時工。於八十九年十一月十五日十四時許，陳峻
    華、辛○○、甲○○、丁○○、戊○○五人在該公司內之廁所旁吸煙時，見乙○○將其褲子穿吊在屁股上，褲子快掉下來，其模樣甚為好笑，以譏笑之口吻對乙○○說：「褲子穿到快掉下來，不如將褲子脫下來。」等語，乙○○便回瞪其五
    人，待乙○○走出廁所，其五人竟基於共同恐嚇之犯意聯絡，由己○○及戊○○
    向乙○○嚇稱：「看三小」（台語）後，戊○○即出手毆打乙○○（未成傷），
    己○○又向乙○○嚇稱：「若要你死，我現在工作就可以不要做」等語，致乙○○心生畏懼。嗣其五人見乙○○打電話，誤以為乙○○將找人前來械鬥報復，即
    離開公司。乙○○見其五人離去後，恐其五人將會再返回對其不利，下午即請假
    不敢再上班。其五人離去後，竟夥同第三人壬○○（當日請假）前來助陣，再由
    甲○○返家拿兩把西瓜刀準備拼鬥。嗣於同日十七時許，其六人分乘三輛機車至
    該公司門口等候，欲教訓下班之乙○○。後為警於同日十七時四十分許據報前來
    ，在台南市○○○路一號前將其逮捕，並自甲○○之身上扣得其所有之西瓜刀兩
    把。
二、案經乙○○、庚○○、丙○○訴由台南市警察局第六分局報請報請台灣台南地方
    法院檢察署檢察官偵查起訴。
    理  由
一、訊之被告戊○○對右揭恐嚇犯行坦承不諱，被告丁○○則矢口否認，辯稱其僅站
    在乙○○附近吸煙，下班後是與其他被告一起去公司門口要領薪水云云。經查乙○○與被告發生衝突後，即請假不敢來上班，可知被告等確有恐嚇之舉，被害人
    確亦因而心生畏懼。再被告等六人於八十九年六月十七時許，共乘三部機車，持
    刀在該公司門口欲嚇唬乙○○，顯係共同約好方至該處，並有扣得之西瓜刀兩把
    可按。若非乙○○有先見之明，不敢來上班，其若遭被告等攔下而並加以反抗，
    身體實有受傷之危險。綜上所述，足證被告戊○○自白核與事實相符，被告丁○○前述所辯，顯屬卸責之詞，不足採信。本案事證明確，被告等恐嚇之犯行足堪
    認定。
二、核被告戊○○、丁○○所為，係涉有刑法第三百零五條之恐嚇罪。被告陳峻華、
    辛○○、甲○○、丁○○、戊○○有犯意聯絡及行為分擔，為共同正犯。爰審酌
    被告戊○○、丁○○因一時不悅即出言恐嚇他人，造成危害等一切情狀，量處如
    主文所示之刑，並諭知易科罰金之折算標準，以資懲儆。
三、另扣案之西瓜刀兩把雖為共同被告甲○○所有，然其攜帶該扣案物時，未遇到被
    害人乙○○，自無從對其有何恐嚇犯行，自非供犯罪所用之物，爰不為沒收之諭
    知。
據上論斷，應依刑事訴訟法第二百九十九條第一項前段，刑法第二十八條、第三百零
五條、第四十一條第一項前段，罰金罰鍰提高標準條例第一條前段、第二條，判決如
主文。
本案經檢察官王森榮到庭執行職務
中      華      民      國      九十      年      五      月  二十九    日
                                  臺灣臺南地方法院刑事第二庭
                                                法  官  石 家 禎
右正本證明與原本無異。
如不服本判決，應於判決送達後十日內，向本院提出上訴狀。
                                                書記官  葉 東 平
中      華      民      國      九十      年      五      月   二十九   日
附錄本案論罪科刑法條全文：
刑法第三百零五條：以加害生命、身體、自由、名譽、財產之事，恐嚇他人，致生危
                  害於安全者，處二年以下有期徒刑、拘役或三百元以下罰金。


司法院資訊處製作；財團法人民間司法改革基金會備份。
